【裁判字號】    90,訴,2157
【裁判日期】    901221
【裁判案由】    毒品危害防制條例
【裁判全文】
臺灣臺中地方法院刑事判決                          九十年度訴字第二一五七號
    公  訴  人  臺灣臺中地方法院檢察署檢察官
    被      告  甲○○
右列被告因違反毒品危害防制條例案件，經檢察官提起公訴（九十年度偵字第二九○
六號），本院判決如左：
    主  文
甲○○連續施用第一級毒品，累犯，處有期徒刑捌月。
扣案之注射針筒壹支，沒收。
    事  實
一、甲○○有違反槍砲彈藥刀械管制條例及多次違反麻醉藥品管理條例前科，最後一
    次因違反麻醉藥品管理條例案件，經法院判處有期徒刑八月確定，經送監執行而
    於民國八十六年一月十三日執行完畢。甲○○又於八十八年間因違反毒品危害防
    制條例，經依臺灣桃園地方法院裁定先後送勒戒處所觀察勒戒 (認有繼續施用毒
    品傾向）、戒治處所施以強制戒治，嗣於強制戒治期滿後，經臺灣桃園地方法院
    檢察署檢察官於八十九年九月十四日以八十九年度戒偵字第四九五號為不起訴處
    分確定，竟仍不知悔改，另基於施用第一級毒品海洛因之概括犯意，於附表所示
    之時間各施用第一級毒品海洛因一次。嗣於九十年三月五日二十二時三十五分在
    如附表編號二所示賓館內為警查獲，並扣得甲○○所有供施用海洛因使用之注射
    針筒一支（起訴書誤認本件施用毒品犯行，須先送觀察勒戒後認有繼續施用毒品
    傾向始得提起公訴）。
二、案經桃園縣警察局中壢分局報告臺灣桃園地方法院檢察署檢察官呈請臺灣高等法
    院檢察署檢察長令轉臺灣臺中地方法院檢察署檢察官偵查起訴。
    理  由
一、經查被告甲○○對於上開犯罪事實均坦白承認，而被告前因施用毒品案件，經依
    法院裁定先後送勒戒處所觀察勒戒（認有繼續施用毒品傾向）、戒治處所施以強
    制戒治後，已經臺灣桃園地方法院檢察署檢察官為不起訴處分確定在案，有該不
    起訴處分書影本在卷可稽 (臺灣桃園地方法院檢察署九十年度毒偵字第九九四號
    偵查卷第二四頁參照）；另被告本件於九十年三月五日二十二時三十五分許為警
    查獲時所採尿液經送桃園縣衛生局檢驗結果，確呈嗎啡陽性反應，亦有該尿液檢
    體編號對照表、尿液檢定書等件在卷足憑 (臺灣桃園地方法院檢察署九十年度毒
    偵字第九九四號偵查卷第二二、二三頁參照），此外並有注射針筒一支扣案可資
    佐証，堪認被告上開自白與事實相符。本件事證明確，被告上開犯行堪予認定，
    應予依法論科。
二、核被告甲○○所為係犯毒品危害防制條例第十條第一項之施用第一級毒品罪。被
    告施用第一級毒品海洛因前之持有第一級毒品海洛因之低度行為，為施用第一級
    毒品海洛因之高度行為所吸收，不另論罪。被告前後二次施用第一級毒品行為，
    時間緊接、方法相同，且觸犯基本構成要件相同之罪名，顯係基於概括犯意所為
    ，應依刑法第五十六條連續犯之規定論以一罪並加重其刑。本件檢察官雖僅就被
    告所涉如附表編號二所示施用毒品犯行提起公訴，因如附表編號一所示施用毒品
    犯行間，具有連續犯之裁判上一罪關係，已如前述，本院自得併予審理、判決。
    又被告前因違反麻醉藥品管理條例案件，經法院判處有期徒刑八月確定，經送監
    執行而於八十六年一月十三日執行完畢，亦有臺灣高等法院被告全國前案紀錄表
    在卷足憑，被告甫受有期徒刑執行完畢，五年內再犯本件最重本刑為有期徒刑之
    罪為累犯，應依刑法第四十七條規定遞加重其刑。本院審酌被告犯罪之動機、目
    的、手段、方法、施用毒品戕害身體健康以及事後坦承犯行等一切情狀，量處如
    主文所示之刑，以示懲儆。又扣案之注射針筒一支，係被告所有並供其施用海洛
    因毒品所用之物，已據被告供承在卷，爰併依刑法第三十八條第一項第二款規定
    宣告沒收。
三、另施用第一級、第二級毒品之罪，檢察官應先將被告送勒戒處所觀察勒戒，經觀
    察勒戒後，認無繼續施用毒品傾向者，應由檢察官為不起訴處分；有繼續施用毒
    品之傾向者，由檢察官聲請法院裁定令入戒治處所施以強制戒治，毒品危害防制
    條例第二十條第一項、第二項定有明文。又依同條例第二十三條第一項、第二項
    規定：依第二十條第二項強制戒治期滿，應由檢察官為不起訴處分，依前項規定
    為不起訴處分後，五年內再犯施用第一級、第二級毒品罪者，不適用前項之規定
    。從而，本件被告一犯施用毒品案件，經依法院裁定先後送勒戒處所觀察、勒戒
    （有繼續施用毒品傾向）、戒治處所施以強制戒治後，經檢察官作成不起訴處分
    ，被告於上開不起訴處分後五年內再犯本件施用第一級毒品犯行，檢察官即得就
    該二犯施用毒品犯行逕行提起公訴，乃檢察官認應先送勒戒處所觀察、勒戒後認
    為有繼續施用毒品傾向，始得提起本件公訴，尚有誤會，附此敘明。
據上論斷，應依刑事訴訟法第二百九十九條第一項前段，毒品危害防制條例第十條第
一項，刑法第十一條前段、第五十六條、第四十七條、第三十八條第一項第二款，判
決如主文。
本案經檢察官陳義忠到庭執行職務。
中      華      民      國      九十      年      十二    月   二十一   日
                                臺灣臺中地方法院刑事第一庭
                                        法  官  王  永  春
右正本證明與原本無異。
如不服本判決，應於判決送達後十日內向本院提出上訴狀，上訴於臺灣高等法院臺中
分院( 須附繕本 )。
                                        書記官
中      華      民      國      九十      年      十二    月   二十四   日
九十年度訴字第二一五七號判決附表：
┌──┬─────┬──────────────┬────────────┐
│編號│  時    間│  地                      點│  施    用    毒    品  │
├──┼─────┼──────────────┼────────────┤
│一  │  90.03.04│  桃園縣中壢市綽號「小明」  │  施用第一級毒品海洛因  │
│    ││  家中                      │  一次                  │
├──┼─────┼──────────────┼────────────┤
│二  │  90.03.05│  桃園縣中壢市○○路一四八號│  施用第一級毒品海洛因  │
│    │          │  「愛愛賓館」三○七室內    │  一次                  │
└──┴─────┴──────────────┴────────────┘
附錄本案論罪科刑法條：
毒品危害防制條例第十條
施用第一級毒品者，處六月以上五年以下有期徒刑。
施用第二級毒品者，處三年以下有期徒刑。


司法院資訊處製作；財團法人民間司法改革基金會備份。
